【裁判字號】    96,訴,1932
【裁判日期】    980605
【裁判案由】    變更登記
【裁判全文】
臺灣板橋地方法院民事判決              96年度訴字第1932號
原      告  庚○○
訴訟代理人  田振慶律師
            邱瑞元律師
被      告  丙○○
訴訟代理人  吳嘉榮律師
複  代理人  商桓朧律師
上列當事人間請求變更登記事件，本院於民國98年5 月15日言詞
辯論終結，判決如下：
    主  文
原告之訴及假執行之聲請均駁回。
訴訟費用由原告負擔。
    事實及理由
一、原告主張：
（一）原告原係國小老師，因見學生課後有安親及補習之需求，
      遂開始籌設國小安親班，乃於民國82年以新臺幣（下同）
      1,000,000 元之資金投資經營，惟因礙於學校老師身分，
      故乃由訴外人即原告之弟丁○○承租臺北市○○○路○ 段
      170 巷23號1 樓房屋作為安親班之場所，然實際承租人及
      租金支付均係原告，且原告委請訴外人即裝潢師父辛○○
      進行木工裝潢，並加盟小學館映像股份有限公司（下稱小
      學館公司），對外以小學館加盟店經營。嗣於82年8 月26
      日正式開幕，除邀請親朋好友外，亦邀請原告國中同學及
      大學教授蒞臨剪綵。由於安親班學生人數逐漸增加，原告
      為擴充營業場所，先後承租臺北市○○○路○ 段170 巷21
      號1 樓及同路段176 巷26號1 樓，且均由原告之支票存款
      支付租金。又為符合政府法令及因加盟之小學館公司已倒
      閉，原告便於84年間，委請訴外人即立案仲介鄭慶麟辦理
      立案事宜，並於84年7 月6 日立案登記為「進學珠心算短
      期補習班」（下稱系爭補習班），而對外仍以小學館之名
      義經營，惟原告因礙於當時具學校老師身分，不便以原告
      名義擔任負責人，故原告乃商請被告即原告之胞妹丙○○
      ，由其擔任系爭補習班之名義上負責人，而未參與系爭補
      習班之經營及擔任工作。準此，原告即與被告成立借名契
      約，而原告則為系爭補習班之實際負責人，並負有系爭補
      習班全部盈虧之責。迨至84、85年間，因被告表示希望在
      原告所主持及經營之系爭補習班工作，原告便答應被告，
      並按月支付被告薪資。
（二）原告因業務擴充，嗣後又再建置其他補習班，包含：於87
      年間在臺北市○○○路○ 段192 巷14號設立「景美校區」
      、89年間在臺北縣永和市○○路160 號設立「永和校區」
      、90年間在臺北縣永和市○○路○ 段3 號設立「永安校區
      」、91年間在臺北市○○○路○ 段123 、125 號設立「公
      館校區」等，因原告斯時仍具教職身分及節稅考量，故亦
      分別委請訴外人即原告之姪女陳明珠與訴外人即原告之胞
      姐吳春芳分別擔任「景美校區」、「永和校區」、「公館
      校區」之名義負責人。而為因應補習班之經營更有系統化
      、組織化，原告遂於89年間委請山太廣告規劃有限公司進
      行企業識別規劃，並由原告接受其所提之設計案，又因系
      爭補習班斯時裝潢多已老舊，故原告另於91年間委請訴外
      人即裝潢師父壬○○、何志慶等人重新施作，並於92年間
      委請訴外人即立案仲介人何明將系爭補習班再次更名為「
      臺北市私立依頓珠心算語文短期補習班」，而系爭補習班
      對外則以「伊頓學校臺北校區」經營，另規劃上述其他補
      習班為伊頓學校公館校區、景美校區、永和校區及永安校
      區，而以伊頓學校永和校區為總管理處。
（三）詎於93年11月間，被告表示原告並非系爭補習班之實際所
      有人，拒絕原告進入系爭補習班，而經原告委請律師以存
      證信函終止雙方之借名契約，並要求被告將系爭補習班之
      代表人名稱變更登記為原告，被告均置之不理，甚者，被
      告在未經原告同意下，擅自將系爭補習班又更名為「臺北
      市私立小學館珠心算語文短期補習班」，並對外以「小學
      館」名義經營。然參前述，系爭補習班裝潢修繕費用之支
      出、學雜務之支出，租金支出，薪資之支出均由原告為之
      ，且有關學費之收取、員工之聘用，乃至被告稅務之申報
      、稅款繳納及支付記帳費用亦均由原告負責，足見系爭補
      習班為原告自負盈虧而實際經營，實為原告所有，亦未與
      他人約定以合夥或類似合夥方式使其加入，而被告僅借其
      名義供原告立案登記為系爭補習班之代表人。
（四）按借名契約為無名契約，依法理應按性質適用有名契約之
      規定，則於借名者與出名者之關係，則應適用民法關於委
      任契約之規定。原告已依民法第549 條第1 項之規定，以
      存證信函終止借名契約，並依民法第541 條之規定，請求
      被告變更代表人名稱，然被告卻置之不理，原告爰依兩造
      間之借名契約及民法第541 條第1 項之規定，請求被告將
      系爭補習班之代表人變更為原告。
（五）並聲明：被告應將立案編號為北市補習班證字第2930號（
      位於臺北市○○○路○ 段170 巷21號1 樓及23號1 樓之「
      臺北市私立小學館珠心算語文短期補習班」）之補習班代
      表人名稱「丙○○」，變更登記為「庚○○」；並願供擔
      保請准宣告假執行。
二、被告則抗辯：
（一）系爭補習班係於82年間，由訴外人己○提供資金予訴外人
      丁○○創業成立，原為訴外人丁○○偕同訴外人陳嘉銘及
      吳孟軒以僱傭關係共同經營之小型補習班，起初係由訴外
      人丁○○以每月租金5,000 元，向訴外人上班族餐廳分租
      門牌號碼臺北市○○○路○ 段170 巷21號1 樓地下室，以
      為教學場所；嗣因訴外人上班族餐廳讓與上開房屋租賃權
      予訴外人欣學補習班，訴外人丁○○遂將補習班遷移至臺
      北市○○路○ 段105 巷16弄5 號3 樓房屋，並向中華電信
      股份有限公司申請號碼0000000 號之電話，以為聯絡教學
      業務使用。
（二）訴外人丁○○經營補習班期間，因教學品質甚佳，學員漸
      增，原教學場所已不敷使用，乃於82年7 月15日向訴外人
      周萱承租門牌號碼臺北市○○○路○ 段170 巷23號1 樓房
      屋，將補習班遷移至該址經營，其間經與訴外人周萱陸續
      換約結果，其租期自82年7 月16日起至91年8 月21日止，
      又適逢訴外人欣學補習班遷移他址，訴外人丁○○乃向訴
      外人張德承租上開臺北市○○○路○ 段170 巷21號1 樓房
      屋，並於83年4 月9 日將聯絡教學業務使用之上開電話變
      更號碼為0000000 號，且移機至臺北市○○○路○ 段170
      巷23號1 樓房屋使用。至此，訴外人丁○○經營補教事業
      始具雛形，但同時承租上開21號1 樓及23號1 樓等房屋，
      其租金負擔沈重，並有教學器材、裝潢設備及薪資之支出
      ，資金短絀之餘，所幸訴外人己○四處借貸及家族成員資
      金挹注，才能進行各項教學設備之建置。而訴外人丁○○
      因於84年間入伍服役，且原告又任職於臺北市立萬福國民
      小學，無暇他故，訴外人己○才責由被告以其名義於84年
      7 月6 日正式向臺北市政府教育局立案登記「進學珠心算
      短期補習班」，並提供資金500,000 元。後於91年間因訴
      外人丁○○另創國中補教事業，始由原告出面與訴外人周
      萱簽訂租約。嗣於94年2 月間，因訴外人己○分析補習班
      事業，原告乃拒絕給付租金，並由訴外人丁○○接續支付
      租金，並與訴外人周萱繼續簽訂租賃契約。
（三）被告雖立案登記為系爭補習班負責人，惟訴外人己○鑑於
      被告已嫁作人婦，且原告為吳家長子，訴外人即次子丁○○又入伍服役，乃基於傳統家業承繼觀念，將系爭補習班
      教學事務與財務分開執行，其中教學及行政事務交由被告
      負責，另財務則交由原告管理。而因教學業務不斷成長，
      訴外人己○遂與於臺北縣中和、永和地區經營建築事業之
      親家即被告胞姐吳孟燕之婆家洽商，以低於市場行情之對
      價取得臺北縣永和市○○路及永和路房屋之使用權，再挹
      注資金500,000 元，將補教事業，往中和、永和地區發展
      ，首先以訴外人吳春芳名義登記立案「伊頓永和分校」，
      再將「進學文理補習班」更名為「伊頓台北分校」，嗣於
      90、91年間，另以原告名義設立「伊頓永安分校」，及以
      訴外人陳明珠名義登記立案「伊頓公館分校」，並將所有
      財務交由原告管理，然有關系爭補習班之營運，係由訴外
      人己○統籌指派。
（四）原告於90年間自臺北縣永和國民小學退職並掌管上開4 家
      補習班財務大權後，短短2 年期間，竟鯨吞上開補習班事
      業，不僅將共同創業之家屬視為職工，其營業所得亦未提
      供家族使用，訴外人己○為顧及家族生計，不忍其與家屬
      共創之補教事業為原告所獨占，遂於93年4 月間收回上開
      補習班財務，轉交由訴外人戊○○管理。嗣於93年11月間
      再依上開4 家補習班之營業狀況分析家產，將上開伊頓永
      安分校、伊頓永和分校歸由原告經營，並保留伊頓公館分
      校及系爭補習班。然原告因不滿訴外人己○分析家產，乃
      自與訴外人己○同住之住處遷離，並將收費憑證之白色存
      根聯攜走，以為執行業務核對帳務使用。
（五）綜上，倘系爭補習班確為原告所有，何以原告願與訴外人
      己○結算帳款？另親自製作移交清單，並連同登記其名義
      之伊頓永安分校之財務，及其用以收存伊頓公館分校學費
      之帳戶存摺，均願交予訴外人己○？並就補習班之費用，
      以行政管理主管地位向訴外人戊○○請款支應？且對於訴
      外人己○收回上開4 家補習班財務毫無異詞，況倘如原告
      所主張系爭補習班係其獨資經營，則收費憑證無論藍色會
      計聯及白色存根聯，均為其收入之重要憑證，原告何以未
      將整本收費憑證簿冊，或藍色會計聯、白色存根聯等二式
      聯單全部收回，而留存藍色會計聯由訴外人己○收執保管
      ？且原告亦不知悉部分收費憑證因作廢、溢收學費抵扣、
      漏列補發、費用支出等因素，而不得另行撕存藍色會計聯
      ，且不得據以核對收費收入帳戶存款之情，故被告依訴外
      人己○指示管理系爭補習班之校務，自無違背借名契約之
      處。
（六）並答辯聲明：請求駁回原告之訴；如為不利於被告之判決
      ，請准供擔保免為假執行。
三、原告自81年8 月1 日至86年2 月1 日止，任職於臺北市萬福
    國民小學，嗣轉調至臺北縣永和國民小學，並於90年間辦理
    退休；而系爭補習班未立案前係設址在臺北市○○○路○ 段
    170 巷23號1 樓，並自82年8 月26日開始營業，嗣於84年間
    以該址立案登記為「進學珠心算短期補習班」，92年間更名
    為「臺北市私立依頓珠心算語文短期補習班」，94年間又更
    名為「臺北市私立小學館珠心算語文短期補習班」，且系爭
    補習班立案登記代表人均為被告；又除系爭補習班外，亦曾
    成立臺北市私立伊頓語文短期補習班、臺北縣私立依頓語文
    短期補習班及臺北縣私立伊頓托兒所，其等立案登記代表人
    分別為訴外人陳明珠、原告及訴外人吳春芳；又系爭補習班
    係以訴外人吳春芳設於板信商業銀行秀朗分行第0000000000
    0000號活期儲蓄存款帳戶、被告設於板信商業銀行秀朗分行
    第00000000000000號活期儲蓄存款帳戶，及訴外人戊○○設
    於臺北中正堂郵局第00000000000000號郵政存簿儲金帳戶，
    臺北市私立伊頓語文短期補習班係以原告設於文山武功郵局
    第00000000000000號郵政存簿儲金帳戶及訴外人戊○○設於
    臺北中正堂郵局第00000000000000號郵政存簿儲金帳戶，臺
    北縣私立依頓語文短期補習班係以訴外人陳明珠設於國泰世
    華銀行永和分行第000000000000號活期儲蓄存款帳戶，臺北
    縣私立伊頓托兒所則係以被告設於板信商業銀行秀朗分行第
    00000000000000號活期儲蓄存款帳戶、訴外人戊○○設於板
    信商業銀行秀朗分行第0000000000000 號活期儲蓄存款帳戶
    及設於臺北中正堂郵局第00000000000000號郵政存簿儲金帳
    戶，分別收存現金、支票或學費等事實，為兩造所不爭，並
    有兩造提出之臺北市短期補習班立案證書、臺北縣短期補習
    班立案證書、臺北縣政府托兒機構立案證書、上開帳戶存摺
    及收費憑證等件影本為證，自堪信為真實。
四、原告主張系爭補習班之成立、立案及經營均為其所主導，其
    當時因受限於具教職身分，乃與被告訂定借名契約，將系爭
    補習班之代表人登記為被告，而其已合法終止該借名契約，
    自得請求被告辦理系爭補習班代表人之變更登記等語，惟為
    被告所否認，並以前開情詞置辯。故本院應審究者，為系爭
    補習班成立之初實際出資者為何人？被告係與何人訂定借名
    契約？經查：
（一）被告抗辯系爭補習班係於82年間由訴外人己○提供資金予
      訴外人丁○○設立經營之家族事業，嗣於84年間訴外人丁○○因入伍服役，訴外人己○才責由被告於84年7 月6 日
      向臺北市政府教育局立案登記系爭補習班，並以被告名義
      登記為代表人之情，業經證人即原告之胞姐戊○○於本院
      言詞辯論時到庭證稱：「（問：何人提議開立補習班？）
      補習班當初是我弟弟丁○○和其友人開立，我爸爸（即訴
      外人己○）覺得還不錯，我爸爸就決定開始成立。」、「
      補習班是我爸爸的，我認為我們都是家人，我們有義務承
      擔補習班所有的部分，我們會出錢、出力，沒有特別約定
      持股比例，是我們家人的。」、「（問：補習班是你爸爸
      的理由為何？）我爸爸有出錢，也是我們家裡的代表人，
      所有事情都是我爸爸在作決定，開補習班是全家人做的決
      定，我爸爸有出錢，我媽媽有出錢，大家都出錢出力。」
      、「（問：你知道他們出資多少嗎？）我不知道爸爸、媽
      媽出資多少，我們家裡的錢都是在我爸爸或原告手上，當
      初是大家集資出錢，我有出10或15萬元。」、「（問：其
      他人你是否知悉有出錢？）我只知道我三姐（即訴外人吳
      孟燕）有出30萬元。其餘我不知道。其餘家人都有出力。
      」等語（見本院卷(五)第36頁），另案偵查中證稱：「一開
      始補習班都是由丁○○來做管理，當然這是己○授意的，
      至於庚○○只是在補習班成立後，偶爾進來幫行，經營權
      、所有權都還是己○所有。」等語（見臺灣板橋地方法院
      檢察署94年度他字第4902號偵查卷〈下稱他字卷〉第126
      頁），及證人即兩造之弟丁○○於另案偵查中證稱：「從
      82年到84年9 月，小學館的經營都是我在主導，84年9 月
      ，因為兵役問題需要入伍，所以由被告丙○○在己○的授
      意下，她上臺北跟我做銜接動作，由她擔任負責人，並且
      立案。後來從84年9 月以後，庚○○才慢慢加重角色，幫
      忙經營，基本上這幾家補習班，是我起的頭，但是實際上
      都還是我父親己○在做統籌管理。」（見他字卷第125 頁
      ）、「（問：小學館補習班係何人出資成立？何人擔任負
      責人及實際經營？）補習班資金是由我父親己○出資‧‧
      ‧我跟我幾個同學、朋友成立‧‧‧84年4 、5 月才立案
      ，登記是我姐姐丙○○為負責人‧‧‧」等語（見臺灣臺
      北地方法院檢察署94年度偵字第18075 號偵查卷〈下稱18
      075 號偵字卷〉第91頁），暨證人己○於另案偵查中證稱
      ：「（問：小學館補習班係何人出資成立？何人擔任負責
      人及實際經營？）我出資，一開始是丁○○在經營，後來
      他去當兵，我才交代庚○○處理對外事務，對內事務都由
      丙○○處理，因為庚○○在學校教書，沒有辦法處理內部
      事務，其實這個補習班是家族企業，由大家共同經營，大
      家都是一份子，沒有辦法細分」等語（見18075 號偵字卷
      第91頁）綦詳，核與證人陳嘉銘、吳孟軒於另案偵查中均
      證稱：「（問：補習班一開始由誰設立？）在79年時，我
      們三人（按指丁○○、陳嘉銘、吳孟軒）在嘉義開始從事
      補習班業務，後來在82年間，我們在臺北市○○○路開始
      成立第一家補習班，後來又陸續發展。」、「（問：庚○○從事何角色？）在82年，當時庚○○任職於臺北市萬福
      國小老師，他常常會過來噓寒問暖，但是我們都是領丁○○的薪水」等語（見他字卷第125 頁），及證人即系爭補
      習班老師倪慧娟、丁貴蘭、黃成旭於另案偵查中均證稱：
      「（就你們認知，庚○○到底扮演何角色？）補習班開幕
      ，我們還是請己○來作剪綵，就我們的認知，老闆當然是
      己○，庚○○只是幫忙經營。」等語（見他字偵查卷第12
      6 頁）相吻合，證人倪慧娟更證稱：「我是當時的司儀，
      庚○○有跟我說，董事長是己○。」等語，倘系爭補習班
      果係由原告一人獨自出資所設立，則何以上開證人均為與
      其主張相異之證述？至證人即系爭補習班員工王大為、孫
      瑞君、焦月英等於另案偵查中證稱：原告係依頓補習班負
      責人等語（見臺灣板橋地方法院檢察署94年度交查字第70
      號偵查卷〈下稱交查卷〉第67頁），及證人即系爭補習班
      員工乙○○於本院言詞辯論時證稱：面試、發薪、加薪、
      獎懲、學生的情形及補習班的企畫均由原告負責等語（見
      本院卷(五)第72、73頁），惟系爭補習班既為家族事業，原
      告、被告及訴外人己○間就系爭補習班之內部關係如何，
      外人實難為確實瞭解，是尚難以證人王大為、孫瑞君、焦
      月英、乙○○之上開證言，遽認原告主張其為系爭補習班
      之實際出資者為真實。
（二）又被告抗辯於93年4 月間，系爭補習班之財務由訴外人己○收回，不再由原告處理，改由訴外人戊○○管理之事實
      ，亦據證人黃成旭於另案偵查中證稱：「（問：93年4 月
      ，有無跟庚○○開過會，情形為何？）有開過會，開會時
      ，庚○○說，從現在起，每個學區有一本存摺，所收費用
      即存入存摺內，他不再處理，我們只要把收據跟戊○○核
      對就可以了。」等語（見他字卷第126 頁）明確，核與證
      人己○於另案偵查中證稱：「（提示移交清單）這張紙條
      ，是因為我本來很信任告訴人（即原告），把經營權交給
      他經營，後來因為發生一些事情，因為他帳目不清楚，且
      他在外面與其他女人同居，沒有回來處理事情，我不信任
      他了，所以叫他把經營權交回來，至於這張紙條，後面之
      數目字，後面是代表四家補習班所用帳戶之餘額，把帳戶
      交回來後，我就把所有補習班帳目，交給戊○○處理，經
      營權是在我手上，被告只是名義上之負責人而已。」等語
      （見他字卷第116 頁）相符，參酌原告所提之上開移交清
      單記載：「陳明珠：899571 」、「戊○○：0000000 」
      、「吳春芳：431414」、「丙○○：617519」（見本院卷
      (四)第365 頁），分別核與訴外人陳明珠之國泰世華銀行永
      和分行第000000000000號活期儲蓄存款帳戶上93年4 月2
      日之結存共899,571 元、訴外人戊○○之板信商業銀行第
      0000000000000 號活期儲蓄存款帳戶上93年3 月23日結存
      共1,80 3,611元、訴外人吳春芳之板信商業銀行秀朗分行
      第00000000000000號活期儲蓄存款帳戶上93年4 月7 日結
      存共431,414 元、被告之板信商業銀行秀朗分行第000000
      000000 00 號活期儲蓄存款帳戶上93年4 月9 日結存共61
      7,519 元等記錄，悉相吻合，有上開帳戶存摺附卷可稽（
      見本院卷(二)第74、75、82、83頁，本院卷(三)第1 、2 、22
      9 、230 頁），堪認原告曾於93年4 月間就永安、永和、
      公館分校補習班及系爭補習班之財務移交議題開過會，並
      將各補習班所屬帳戶存摺移交予訴外人己○，再由己○交
      由訴外人戊○○管理，並製作移交清單無疑。原告雖主張
      上開補習班財務並未移交，其自始即為全部補習班事業之
      所有人及財務會計之最終決定者云云，並舉證人即補習班
      員工王大為、孫瑞君、甲○○、焦月英於另案偵查中證稱
      ：93年4 月前後發薪等管理並無差別或4 校主任開會仍由
      原告主持云云為證（見他字卷第124 、125 頁），然系爭
      補習班家族事業內部間分工變動後所生之歧異，殊難為非
      家族成員之補習班員工所能瞭解，況倘全部補習班事業係
      由原告出資，且財務未移交，仍統由原告管理，則何以上
      開帳戶存摺影本係由被告提出作為證據，而未見原告提出
      作為佐證？再者，原告既於90年間退休，已無因具教職員
      身分之因素阻礙其對於補習班之財務管理，則何以自90年
      間退休後至93年均遲遲未將學費收入、支出等統一納入以
      自己名義開戶之帳戶，以為管理，反於93年4 月間將全部
      補習班事業所屬帳戶存摺交由訴外人己○管理？是原告上
      開主張，並非有據，要難採信。
（三）原告雖又主張被告於另案偵查中曾自承其有借原告名字云
      云。惟通觀該刑事案件檢察事務官詢問全文，係記載：「
      （問本件原告：被告當名義負責人有無利益？或需處理任
      何事務？）均無。一切事務都是我在處理的。她只是純粹
      借我名字當負責人。」、「（問本件被告：對於庚○○所
      言的事實有無意見？）我無意見。我名字借他的部分沒有
      取任何的費用；我領的是教書、一些行政事務處理的薪水
      ，實際的負責人是我的父親己○，我們都是聽我父親的指
      示。補習班賺得的收入是供我父母及兄弟姊妹所有人使用
      。補習班的費用也是從收入中支出。」（見交查卷第55頁
      ），可知被告仍堅稱訴外人己○始為系爭補習班之實際負
      責人，雖對原告所稱借名為負責人一節表示無意見，然被
      告係於另案檢察事務官前所言，自與民事訴訟法第280 條
      第1 項「言詞辯論時」之要件有間，並不生視為自認之效
      果，況且原告與被告間有無借名契約存在實為兩造爭執之
      所在，尚難以被告於另案偵查中之陳述，遽為有利於原告
      之認定。另原告再主張被告於本件陳稱系爭補習班為父親
      己○出資，卻又於另案證稱包含系爭補習班在內等4 家補
      習班均為原告三姐吳孟燕出資云云，並提出本院97年度訴
      字第1132號準備程序筆錄影本1 份為證（見本院卷(一)第45
      、46、74至82頁），惟被告於該案係以證人身分證稱：「
      （問：設立四間補習班成本是何人出資？）都是我三姐（
      即吳孟燕），然後我們的方式是三姐先出錢，我們把賺得
      錢扣掉支出後剩餘再還給三姐。」等語，並未否認系爭補
      習班為己○經營之事實，更何況己○確有出資500,000 元
      之情，復據被告提出郵政國內匯款執影本為證（見本院卷
      (二)第71、72頁），是亦不得以被告於另案之上開證言，而
      推定本件原告之主張為真實。
五、綜上所述，系爭補習班係由訴外人己○出資或自家族成員集
    資，交由訴外人丁○○成立經營作為家族事業，己○並責由
    被告以其名義登記為系爭補習班之設立代表人，應可確認。
    從而，原告依借名契約及民法第541 條第1 項之規定，請求
    被告將系爭補習班代表人由被告變更登記為原告，為無理由
    ，應予駁回。原告之訴既經駁回，其假執行之聲請已失所附
    麗，且本件原告訴之聲明係屬意思表示之請求，如原告勝訴
    ，依強制執行法第130 條第1 項之規定，於判決確定時，視
    為債務人已為意思表示，應屬不許宣告假執行之標的，自應
    將原告假執行之聲請併與駁回。
六、因本件事證已臻明確，兩造其餘主張、陳述及所提之證據，
    經本院審酌後，認均與本案判斷結果無影響，毋庸再予一一
    審酌，附此敘明。
七、據上論結，本件原告之訴為無理由，依民事訴訟法第78條，
    判決如主文。
中    華    民    國    98    年    6     月    5     日
                  民事第一庭  法  官  高文淵
以上正本係照原本作成
如對本判決上訴，須於判決送達後20日內向本院提出上訴狀
中    華    民    國    98    年    6     月    5     日
                              書記官  許慧貞


司法院資訊處製作；財團法人民間司法改革基金會備份。
